臺灣臺北地方法院刑事判決　　　　　　 95年度易緝字第226號
公　訴　人　臺灣臺北地方法院檢察署檢察官
被　　　告　乙○○原名黃奕偉.
上列被告因竊盜等案件，經檢察官聲請以簡易判決處刑（95年度
偵緝字第740 號），本院認不宜以簡易判決處刑，改依通常程序
審理，判決如下：
    主  文
乙○○竊盜，處有期徒刑伍月，如易科罰金，以銀元參佰元即新
臺幣玖佰元折算壹日。
    事  實
一、乙○○意圖為自己不法之所有，於民國91年8 月17日某時許
    ，趁借住臺北市中山區○○○路119 巷80號5 樓之1 其網友
    甲○○（原名莊竣雄）住處之際，徒手竊取該處抽屜內甲○
    ○所有之帳號000000000000號誠泰商業銀行現金卡乙張及密
    碼，得手後復意圖為自己不法之所有，持上開竊得之現金卡
    ，分別於91年8 月18日下午3 時54分在臺北市中正區○○○
    路3號 台北國際商業銀行自動櫃員機、同日晚上11時47分許
    及11 時48 分在臺北市○○區○○路65號世華聯合商業銀行
    自動櫃員機之自動付款設備，未得黃奕偉之同意，將上述現
    金卡插入自動櫃員機插槽並鍵入密碼，以此不正方法冒用甲
    ○○名義，使各該銀行誤信為真正，而使乙○○自各該自動
    付款設備依序領取預借現金新臺幣（下同）2 萬元、2 萬元
    、1 萬元，共計接續取得5 萬元。嗣於91年8 月31日，甲○
    ○發現上開現金卡遺失，經向銀行查證遭人盜用後，由警陪
    同調閱監視錄影帶畫面，始悉上情。
二、案經甲○○訴由內政部警政署鐵路警察局第一警務段移送臺
    灣臺北地方法院檢察署檢察官聲請簡易判決處刑，本院改依
    通常程序審理。
    理  由
一、訊據被告乙○○固坦承於上述時、地借住告訴人甲○○住處
    並持甲○○現金卡領得5 萬元之事實，惟否認有何竊盜及以
    不正方法由自動付款設備取得他人財物之犯行，辯稱：係告
    訴人同意借錢與伊，因而交付現金卡及告知密碼供伊提款等
    語。經查：上揭犯罪事實，業據證人即告訴人甲○○於本院
    審理時具結證述：「（你是否認識在庭被告？）認識。（如
    何認識的？）我們是在91年8 月份在網路上認識的。（他有
    無去過你家？）有，去過2 、3 次。（91年間是否有申請誠
    泰銀行的現金卡？）有。（你有使用過誠泰銀行的預借現金
    卡嗎？）沒有。（根據誠泰銀行的交易紀錄，顯示91年8 月
    間，你有3 次預借現金共5 萬元的情形，是否為你所為？）
    不是我所為。（有無把現金卡借予他人使用？）沒有。（你
    是否知道5 萬元是何人提領的？）我的現金卡不見了之後，
    我就有去報警，警方有調閱監視錄影帶，發現是被告所為。
    （預借現金卡與密碼是否都是放在一起？）我沒有拆閱，我
    是整包都是放在一起。」等語明確，核與其警詢及偵查中之
    供述一致，衡情證人與被告並無仇怨，且於本院審理時復表
    明願意原諒被告，實無誣陷被告之理，是證人之證述應堪採
    信。此外，復有監視錄影帶翻拍畫面、台北國際商業銀行自
    動提款機代付同業交易明細表、世華聯合商業銀行自動提款
    機交易明細表及誠泰商業銀行交易明細查詢單在卷可稽（見
    92年度偵字第1646號第9 頁至第13頁），是以被告未經告訴
    人同意竊得告訴人之現金卡並持該現金卡預借現金計五萬元
    之事實足以認定。被告上述辯解，顯係事後卸責之詞，不足
    採信。從而本件事證明確，被告上述犯行堪以認定。
二、查被告行為後，刑法業於94年2 月2 日修正公布部分條文，
    並自95年7 月1 日施行。依修正後刑法第2 條第1 項規定：
    「行為後法律有變更者，適用行為時之法律。但行為後之法
    律有利於行為人者，適用最有利於行為人之法律。」，此條
    規定與刑法第1 條罪刑法定主義契合，係規範行為後法律變
    更所生新舊法律比較適用之準據，是刑法第2 條本身雖經修
    正，尚無比較新舊法之問題，應一律適用裁判時之現行刑法
    第二條，以決定適用之刑罰法律，合先敘明。又本次修正涵
    蓋之範圍甚廣，故比較新舊法時，應就罪刑有關之共犯、牽
    連犯、連續犯、有無累犯加重、自首減輕暨其他法定加減原
    因與加減例等一切情形，綜其全部罪刑之結果而為比較，復
    有最高法院95年5 月23日95年第8 次刑庭會議決議可資參照
    。經查：
（一）被告行為後，經總統於95年6 月14日公布之增訂刑法施行
      法第1 條之1 規定：「中華民國94年1 月7 日刑法修正施
      行後，刑法分則編所定罰金之貨幣單位為新臺幣。94年1
      月7 日刑法修法時，刑法分則編未修正之條文定有罰金者
      ，自94年1 月7 日刑法修正施行後，就其所定數額提高為
      30倍。但72年6 月26日至94年1 月7 日新增或修正之條文
      ，就其所定數額提高為3 倍」，並自95年7 月1 日施行。
      查刑法第320 條第1 項、第339 條之2 之罪，有關罰金刑
      部分並未修正，依刑法施行法第1 條之1 之規定，修正前
      後有關罰金刑之最高額並無不同。然刑法第33條關於罰金
      數額之規定，由銀元1 元以上，修正為新臺幣1 千元以上
      。法律修增定之結果，刑法第320 條第1 項、第339 條之
      2 之罪，罰金刑由銀元1 元即新臺幣3 元以上，提高為新
      臺幣1 千元以上。新舊法比較之結果，以舊法有利於行為
      人。
（二）再按被告行為後，刑法第55條後段之牽連犯規定亦經刪除
      。是於新法修正施行後，被告所為竊盜及不正利用自動付
      款設備取得他人財物之犯行，即須分論併罰。比較新、舊
      法之規定，修正後之規定對於被告較為不利，依刑法第2
      條第1 項之規定，自應適用行為時且較有利於被告之法律
      ，即刑法第55條後段之規定，從較重之一罪予以論處。
（三）又查被告於89年間軍法逃亡案件，於89年11月2 日經軍法
      機關判處有期徒刑7 月確定，於89年12月29日執行完畢，
      此有臺灣高等法院被告前案紀錄表在卷可稽（本院卷第30
      頁），依修正前刑法第49條規定：「累犯之規定，於前所
      犯罪依軍法或於外國法院受裁判者，不適用之。」，不構
      成累犯，然依現行刑法第49條規定：「累犯之規定，於前
      所犯罪在外國法院受裁判者，不適用之。」，即有累犯規
      定之適用。新舊法比較之結果，以舊法有利於行為人。
（四）綜上，就前開各項條件綜其全部比較結果，以修正前條文
      對被告為有利。應依刑法第2 條第1 項前段規定，適用有
      利於被告之修正前規定以為論處。
三、核其所為，係犯刑法第320 條第1 項普通竊盜罪及同法第
    339 條之2 第1 項之不正利用自動付款設備取得他人財物罪
    。其不正使用告訴人所有現金卡領款之各次犯行，其時間及
    空間均甚密接，僅因受自動提款機每次提領最高金額之限制
    而分次提領，乃一以不正方法由自動付款設備取得他人之物
    行為之接續的多次動作，應論以不正方法由自動付款設備取
    得他人之物單純一罪，起訴書認係連續犯，尚有誤會。又被
    告所犯上開2 罪間，有方法、目的之牽連犯關係，應依修正
    前刑法第55條後段之規定，從一重之竊盜罪處斷。爰審酌被
    告否認犯行，犯後態度非佳，並參酌被告素行及其所得財物
    價格、所生危害且尚未賠償告訴人等一切情狀，量處如主文
    所示之刑。又被告行為後，刑法第41條第1 項有關易科罰金
    之折算標準，已於94年2 月2 日修正公布，罰金罰鍰提高標
    準條例第二條並於95年5 月17日修正刪除，均自95年7 月1
    日施行，有關易科罰金之折算標準，由修正前銀元1 百元以
    上3 百元以下（即新臺幣3 百元以上9 百元以下折算一日）
    ，提高為新臺幣1 千元、2 千元或3 千元折算1 日，新舊法
    比較結果，以行為時即修正前之規定有利於行為人，依修正
    後刑法第2 條第1 項前段之規定，應適用行為時即修正前刑
    法第41 條 第1 項前段之規定，諭知易科罰金之折算標準。
據上論斷，依刑事訴訟法299 條第1 項前段，刑法第2 條第1 項
前段、第320 條第1 項、第339 條之2 第1 項、修正前刑法第55
條後段、第41條第1 項前段，刑法施行法第1 條之1 ，修正前罰
金罰鍰提高標準條例第2 條，現行法規所定貨幣單位折算新臺幣
條例第2 條，判決如主文。
本案經檢察官黃紋綦到庭執行職務
中　　華　　民　　國　　96　　年　　2 　　月　　27　　日
　　　　　　　　　刑事第三庭  審判長法　官　黃雅芬
　　　　　　　　　　　　　　　　　　法　官　王幸華
   　　　　　　　　　　　　　　　　 法　官　胡宗淦
以上正本證明與原本無異。
如不服本判決，應於判決送達後10日內向本院提出上訴狀（應抄
附繕本）。告訴人或被害人如對於本判決不服者，應具備理由請
求檢察官上訴，其上訴期間之計算係以檢察官收受判決正本之日
期為準。
　　　　　　　　　　　　　　　　    書記官　張耀鴻
中　　華　　民　　國　　96　　年　　3 　　月　　1 　　日
附錄法條：
中華民國刑法第320條
（普通竊盜罪、竊佔罪）
意圖為自己或第三人不法之所有，而竊取他人之動產者，為竊盜
罪，處 5 年以下有期徒刑、拘役或 5 百元以下罰金。
意圖為自己或第三人不法之利益，而竊佔他人之不動產者，依前
項之規定處斷。
前二項之未遂犯罰之。
中華民國刑法第339條之2
（違法由自動付款設備取得他人之物之處罰）
意圖為自己或第三人不法之所有，以不正方法由自動付款設備取
得他人之物者，處3年以下有期徒刑、拘役或1萬元以下罰金。
以前項方法得財產上不法之利益或使第三人得之者，亦同。
